臺灣高雄地方法院刑事判決
111年度金訴字第208號
公  訴  人  臺灣高雄地方檢察署檢察官
被      告  許益偉


選任辯護人  李建宏律師
被      告  陳子敬


                （另案於法務部○○○○○○○○○執行）  
            李永漛


            羅翽  




            曾得瑋


              （另案於法務部○○○○○○○○○○○執行）
            楊岡  



上列被告因洗錢防制法等案件，經檢察官提起公訴（110年度偵
字第1560號、110年度軍偵字第22號），被告於本院準備程序為
有罪之陳述，經徵詢被告、檢察官及辯護人之意見後，本院合議
庭裁定由受命法官依簡式審判程序審理，判決如下：          
    主  文
丙○○共同犯洗錢防制法第十四條第一項之洗錢罪，處有期徒刑
肆月，併科罰金新臺幣捌萬元，罰金如易服勞役，以新臺幣壹仟
元折算壹日。緩刑參年，並應於本判決確定後向公庫支付新臺幣
陸萬元，及向檢察官指定之政府機關、政府機構、行政法人、社
區或其他符合公益目的之機構或團體，提供壹佰小時之義務勞務
，緩刑期間付保護管束。未扣案犯罪所得新臺幣貳仟元沒收，於
全部或一部不能沒收或不宜執行沒收時，追徵其價額。
戊○○共同犯洗錢防制法第十四條第一項之洗錢罪，處有期徒刑
伍月，併科罰金新臺幣拾萬元，罰金如易服勞役，以新臺幣壹仟
元折算壹日。未扣案犯罪所得新臺幣壹仟元沒收，於全部或一部
不能沒收或不宜執行沒收時，追徵其價額。
辛○○幫助犯洗錢防制法第十四條第一項之一般洗錢罪，處有期徒
刑伍月，併科罰金新臺幣拾萬元，罰金如易服勞役，以新臺幣壹
仟元折算壹日。緩刑參年，並應於本判決確定後向公庫支付新臺
幣捌萬元，及向檢察官指定之政府機關、政府機構、行政法人、
社區或其他符合公益目的之機構或團體，提供壹佰貳拾小時之義
務勞務，緩刑期間付保護管束。未扣案犯罪所得新臺幣壹萬元沒
收，於全部或一部不能沒收或不宜執行沒收時，追徵其價額。
壬○幫助犯洗錢防制法第十四條第一項之一般洗錢罪，處有期徒
刑貳月，併科罰金新臺幣壹萬元，罰金如易服勞役，以新臺幣壹
仟元折算壹日。未扣案犯罪所得新臺幣捌仟元沒收，於全部或一
部不能沒收或不宜執行沒收時，追徵其價額。
己○○幫助犯洗錢防制法第十四條第一項之一般洗錢罪，累犯，處
有期徒刑肆月，併科罰金新臺幣捌萬元，罰金如易服勞役，以新
臺幣壹仟元折算壹日。
癸○幫助犯洗錢防制法第十四條第一項之一般洗錢罪，處有期徒
刑肆月，併科罰金新臺幣捌萬元，罰金如易服勞役，以新臺幣壹
仟元折算壹日。緩刑參年，並應於本判決確定後向公庫支付新臺
幣陸萬元，及向檢察官指定之政府機關、政府機構、行政法人、
社區或其他符合公益目的之機構或團體，提供壹佰小時之義務勞
務，緩刑期間付保護管束。
    事  實
一、丙○○、戊○○、辛○○、壬○、己○○及癸○，分別與蔡信宏(業經
    臺灣高等法院高雄分院判處有期徒刑9月，併科罰金新臺幣2
    2萬元)、吳鴻偉(業經臺灣高等法院高雄分院判處有期徒刑6
    月，併科罰金12萬元)、李恩盛(業經本院判處有期徒刑4月
    ，併科罰金8萬元，緩刑3年，應向公庫支付5萬元提供100小
    時義務勞務)、戴國豪(業經臺灣高等法院高雄分院判處有期
    徒刑6月，併科罰金10萬元)、林展宇(業經本院院處有期徒
    刑6月，併科罰金10萬，緩刑3年，應向公庫支付5萬元，提
    供100小時義務勞務)、蔡孟傑(業經本院判處有期刑5月，併
    科罰金10萬元)、丁○○(業經臺灣高等法院高雄分院判處有期
    徒刑4月，併科罰金8萬元，緩刑3年，應向公庫支付6萬元，
    提供100小時義務勞務）分別為下列行為：
(一)丙○○與附表一編號1所示之人，均明知真實姓名、年籍不詳
    ，自稱「顏大哥」之成年人係經營賭博網站之犯罪集團成員
    ，仍與「顏大哥」及該集團所屬成員共同意圖營利，而基於
    供給賭博場所、聚眾賭博，以及掩飾、隱匿其等賭博犯罪所
    得之去向及所在之犯意聯絡，由「顏大哥」及其所屬集團成
    員負責賭博網站之經營，供不特定多數人上線博弈，而由附
    表一編號1所示之人負責收購人頭帳戶，作為交付賭金及洗
    錢所用。嗣丙○○於附表一編號1所示時間，以新臺幣（下同
    ）5,000元之代價，向附表一編號1所示之帳戶所有人吳慧茗
    收購附表一編號1所示之金融帳戶之存摺、提款卡、印章及
    密碼後，即如附表一編號1所示，將收購之帳戶資料轉交予
    附表一編號1所示之人輾轉交付予「顏大哥」，供該犯罪集
    團經營「九州娛樂城」等賭博網站收、匯賭金（賭客姓名、
    匯款等資料詳如附表一編號1所示）之用，並由集團成員分
    次以提領現金之方式製造金流斷點，而掩飾、隱匿其等賭博
    犯罪所得之去向及所在，丙○○因此獲得報2,000元。
(二)戊○○與附表一編號2所示之人，均明知真實姓名、年籍不詳
    ，自稱「顏大哥」之成年人係經營賭博網站之犯罪集團成員
    ，仍與「顏大哥」及該集團所屬成員共同意圖營利，而基於
    供給賭博場所、聚眾賭博，以及掩飾、隱匿其等賭博犯罪所
    得之去向及所在之犯意聯絡，由「顏大哥」及其所屬集團成
    員負責賭博網站之經營，供不特定多數人上線博弈，而由附
    表一編號2所示之人負責收購人頭帳戶，作為交付賭金及洗
    錢所用。嗣丙○○於附表一編號2所示時間，以18,000元之代
    價，向附表一編號2所示之帳戶所有人張揚頌收購附表一編
    號2所示之金融帳戶之存摺、提款卡、印章及密碼後，即如
    附表一編號2所示，將收購之帳戶資料轉交予附表一編號2所
    示之人輾轉交付予「顏大哥」，供該犯罪集團經營「九州娛
    樂城」等賭博網站收、匯賭金（賭客姓名、匯款等資料詳如
    附表一編號2所示）之用，並由集團成員分次以提領現金之
    方式製造金流斷點，而掩飾、隱匿其等賭博犯罪所得之去向
    及所在，戊○○因此獲得報1,000元。
(三)辛○○、己○○、癸○各可預見將個人金融機構帳戶之存摺、金
    融卡及密碼交給不具信賴關係之他人使用，將幫助該他人從
    事財產犯罪，仍基於幫助意圖營利供給賭博場所、聚眾賭博
    及洗錢之犯意；壬○可預見如非從事不法行為，實無支付對
    價取得他人帳戶使用之可能，如將個人金融機構帳戶之存摺
    、金融卡及密碼交給寧願支付對價取得他人帳戶，也不願使
    用自己帳戶之他人使用，將有幫助該他人從事財產犯罪之可
    能，仍基於縱使因此幫助意圖營利供給賭博場所、聚眾賭博
    及掩飾、隱匿賭博犯罪所得之去向及所在，亦容任其發生之
    不確定故意。其等於附表二所示之時間，在附表二所示之地
    點，將附表二所示之帳戶之存摺、印章、提款卡及密碼，交
    付予附表二所示之收購者，再經由附表二所示之上繳過程，
    交給上手，供該犯罪集團經營「九州娛樂城」等賭博網站收
    、匯賭金（賭客姓名、匯款等資料詳如附表二所示）之用，
    並由集團成員分次以提領現金之方式製造金流斷點，而幫助
    他人使用本案帳戶供匯款或轉帳賭金之用及掩飾、隱匿其等
    賭博犯罪所得之去向及所在。
二、案經高雄市政府警察局刑事警察大隊報請臺灣高雄地方檢察
    署檢察官偵查起訴。
    理  由
一、本件被告丙○○、戊○○、辛○○、壬○、己○○及癸○(下稱被告丙○○等6人)所犯均係死刑、無期徒刑、最輕本刑為3 年以上有
    期徒刑以外之罪，其等於準備程序進行中就被訴事實均為有
    罪之陳述，經受命法官告知簡式審判程序之旨，並聽取當事
    人之意見後，本院合議庭認無不得或不宜改依簡式審判程序
    進行之情形，爰依刑事訴訟法第273 條之1第1項、第284條
    之1規定，經徵詢被告丙○○等6人、檢察官及辯護人之意見後
    ，本院合議庭裁定由受命法官獨任進行簡式審判程序。是本
    件證據調查依刑事訴訟法第273 條之2 規定，不受同法第15
    9 條第1 項、第161 條之2 、第161 條之3 、第163 條之1 
    及第164 條至170 條規定之限制，合先敘明。
二、上開犯罪事實，業據被告丙○○等6人於本審理承不諱，核與
    證人即共犯林展宇、吳鴻偉、蔡信宏、戴國豪、李豐榮、李
    恩盛、林政煒、丁○○及謝東成、證人即人頭帳戶提供者吳慧
    茗、張揚頌、證人即賭客吳建福、張文安、鄭丞佑、徐翊珉
    、楊喬智、陳韡翰、李志文、盧建佑、鄭致明、林勝賢、吳
    宗益之證述情節大致相符，復有高雄市政府警察局刑事警察
    大隊搜索扣押筆錄、扣押物照片、人頭帳戶交易明細、通訊
    監察譯文、通訊軟體對話截圖在卷可憑，堪認被告丙○○等6
    人自白與事實相符，堪採為論罪科刑證據。從而，本案事證
    明確，被告丙○○等6人犯行堪以認定，應依法論科。
三、論罪：
(一)按行為後法律有變更者，適用行為時之法律，但行為後之法
    律有利於行為人者，適用最有利於行為人之法律，刑法第2
    條第1項固定有明文。經查，被告丙○○等6人應適用之刑法第
    268條規定，在本案行為後，雖於108年12月25日修正公布，
    並自同年月27日起生效，然此次修正，僅係將罰金刑部分，
    依刑法施行法第1條之1第2項前段所定罰金刑提高標準加以
    換算，並未變更實質內容，不生有利或不利被告丙○○等6人
    之影響，尚無新舊法比較之問題，爰均逕行適用修正後之規
    定，合先敘明。
(二)次按刑法第268條圖利供給賭博場所罪，本不以其場所為公
    眾得出入者為要件，所謂之「賭博場所」，只要有一定之所
    在可供人賭博財物即可，非謂須有可供人前往之一定空間之
    場地始足為之。以現今科技之精進，電話、傳真、網路均可
    為傳達賭博訊息之工具。電腦網路係可供公共資訊傳輸園地
    ，雖其為虛擬空間，然既可供不特定之多數人於該虛擬之空
    間為彼此相關聯之行為，而藉電腦主機、相關設備達成其傳
    輸之功能，在性質上並非純屬思想之概念空間，亦非物理上
    絕對不存在之事物，在電腦網站開設投注簽賭網站，供不特
    定人藉由網際網路連線登入下注賭博財物，該網站仍屬賭博
    場所（最高法院94年度台非字第108號、107年度台非字第17
    4號判決意旨參照）。又所稱「聚眾賭博」，係指聚集不特
    定人參與賭博之行為，自不以參加賭博之不特定多數人同時
    聚集於一處，共同從事賭博行為為必要，縱未於現實上同時
    糾集多數人於同一處所，而係聚集眾人之財物進行賭博者，
    例如以電話、傳真或網際網路之方式供不特定多數人簽賭之
    行為，亦可成立。是核被告丙○○等6人，其中被告丙○○、戊○○為賭博集團收取人頭帳戶之行為，均係犯刑法第268條前段
    之圖利供給賭博場所罪及同條後段之圖利聚眾賭博罪、洗錢
    防制法第14條第1項之一般洗錢罪；其中被告辛○○、壬○、己○○、癸○，均提供自己帳戶供給賭博集團者，雖非供給賭博
    場所罪及同條後段之圖利聚眾賭博罪之正犯行為，然其等提
    供帳戶是對上開供給賭博場所罪、圖利聚眾賭博及洗錢犯行
    提供助力，使該等犯行易於完成，均係犯刑法第30條第1項
    、第268條前段之幫助圖利供給賭博場所罪、同條後段之幫
    助圖利聚眾賭博罪、洗錢防制法第14條第1項之幫助洗錢罪
    。又其等提供賭博場所及聚眾賭博等犯行之正犯或幫助犯，
    均係於密切接近之一定時間及空間內為之，顯見其等主觀上
    應具同一營利之意圖而反覆、延續性行為之特質，依社會通
    念，法律上應僅為一總括之評價，應各論以包括一罪之集合
    犯。另其等犯行，同時達成掩飾、隱匿詐欺所得真正去向之
    結果，行為有部分重疊合致，且犯罪目的單一，依一般社會
    通念，應評價為一罪方符合刑罰公平原則，為想像競合犯，
    應依刑法第55條規定，就被告丙○○、戊○○，各從一重論以一
    般洗錢罪處斷；就被告辛○○、壬○、己○○、癸○，各從一重論
    以幫助洗錢罪處斷。被告丙○○、戊○○分別與附表編號1、2所
    示共犯、「顏大哥」及該集團所屬成員，有犯意聯絡及行為
    分擔，均應論以共同正犯。　
四、刑之加重減輕之事由：
(一)被告前案紀錄表、刑案資料查註紀錄表係由司法、偵查機關
    相關人員依憑原始資料所輸入之前案紀錄，屬派生證據。惟
    當事人如已承認該派生證據屬實，或對之並無爭執，而法院
    復已對該派生證據依法踐行調查證據程序，即得採為判斷之
    依據（最高法院111年度台上字第3143號參照）。檢察官於
    本院審理時，已指明被告辛○○前因侵占案件，經本院以100
    年度審易字第3602號判處有期徒刑7月，於101年10月19日執
    行完畢，請本院依累犯論科。查本案被告辛○○於本院審理時
    ，對於臺灣高等法院被告前案紀錄表所載上開內容並不爭執
    ，應認檢察官就被告辛○○有何構成累犯之事實，已主張或具
    體指出證明方法。被告辛○○於受上開有期徒刑執行完畢後，
    5年內故意再犯本案有期徒刑以上之罪，合於累犯規定之要
    件。參酌司法院釋字第775號解釋意旨，於刑法修正前，為
    避免發生罪刑不相當之情形，法院應依該解釋意旨，就個案
    裁量是否加重最低本刑。本院審酌被告前案罪質與本案不同
    ，且本案幫助行為距離前案執行完畢時間已即將逾5年，裁
    量不予以加重其刑。
(二)按犯洗錢防制法第14條第1項之洗錢罪，在偵查或審判中自
    白者，減輕其刑，同法第16條第2項定有明文。被告丙○○等6
    人於本院審理中均自白有本案之犯行，自均應依上開規定減
    輕其刑，其中辛○○、壬○、己○○、癸○，屬幫助犯，依刑法第
    30條第2項規定，按正犯之刑減輕之，並均依法遞減之。　
    　
五、爰審酌被告丙○○等6人均正值青壯之年，身心無礙，竟不思
    以己力正當賺取財物，反為貪圖不法利益，參與收購人頭帳
    戶或提供自己帳戶充當人頭帳戶，供集團作為收取賭金及洗
    錢所用，不僅助長賭博歪風之盛行，進而可能衍生諸多社會
    治安問題外，更使犯罪集團之不法所得得以掩飾、隱匿，並
    造成政府查緝上之困難。又本案收購之人頭帳戶匪少，賭客
    匯入之賭金多寡不同，是其等行為在客觀上侵害法益之程度
    不同，且同時充分顯現其等主觀上遵守法規範之意識均相當
    薄弱，確值一定之非難。再參以被告丙○○等6人，僅係收購
    人頭帳戶，或提供自己帳戶充當人頭帳戶，均尚未實際參與
    網路賭博之事務，獲取之報酬、犯罪支配及參與程度均顯較
    「顏大哥」等核心經營者為低，及其等於本院審理中自陳之
    教育程度、工作經歷、家庭生活與經濟狀況，另考量被告壬○自承目前接受洗腎治療，並領有極重度身心障礙證明，有
    其所提出身心障礙證明及高雄醫學大附設中和紀念醫院診斷
    證明書等一切情狀，分別量處如主文所示之刑，並依刑法第
    42條第3項之規定，各諭知罰金如易服勞役之折算標準。
六、宣告緩刑與否之理由：
　　被告丙○○、癸○前未曾受有期徒刑以上刑之宣告；被告辛○○
    雖有前述之前科紀錄，惟迄今已逾前案有期徒刑執行完畢後
    5年以上，本案犯後，被告辛○○亦尚能謹守分寸，未再有其
    他故意犯罪經判處罪刑等情，有前述臺灣高等法院被告前案
    紀錄表可按。且其等實際參與及涉入情節均較輕，犯後亦已
    坦認所犯之態度等情況，堪認被告丙○○、辛○○、癸○，經此
    偵審程序及刑之宣告，其3人應知所警惕而無再犯之虞，是
    為鼓勵其等自新，認被告丙○○、辛○○、癸○上開刑之宣告，
    以暫不執行為適當，爰依刑法第74條第1項第1款規定諭知緩
    刑3年（最高法院92年第18次刑事庭會議決議意旨參照）。
    惟本院斟酌被告丙○○、辛○○、癸○守法觀念薄弱，僅為牟利
    即觸法，實不宜無條件給予緩刑宣告，為警惕其等日後應審
    慎行事，避免再犯，爰依刑法第74條第2項第4款、第5款之
    規定，命其等各應向公庫支付如主文所示之公益金，暨應於
    本判決確定後，依執行檢察官之命令，向指定之政府機關、
    政府機構、行政法人、社區或其他符合公益目的之機構或團
    體，提供如主文所示時數之義務勞務，併依刑法第93條第1
    項第2款規定，諭知被告丙○○、辛○○、癸○於緩刑期間均付保
    護管束。被告戊○○、己○○目前均另案在監執行，均不符合「
    暫不執行為適當」之緩刑要件；被告壬○前於109年間因詐欺
    案件，經本院以109年度簡字第849號判處有期徒刑2月，並
    於109年7月10日易罰金執行完畢，不符合前案有期徒刑執行
    完畢後5年以內未曾宣告徒刑之緩刑要件，爰不予宣告緩刑
    ，併予敘明。
七、沒收：　　　　
    關於本案犯罪所得部分，被告丙○○自承收購一本帳戶報酬2,
    000元(警八卷第464頁)；被告戊○○於本院審理自承收購本案
    帳戶獲得1,000元(院卷第451頁)；被告辛○○供承提供本案帳
    戶期間獲得報酬1萬元(警四卷第751頁)；被告壬○自承提供
    帳戶獲得報酬8千元(偵一卷第336頁)，均應依刑法第38條之
    1第1項前段之規定宣告沒收之，又因該等犯罪所得均未據扣
    案，依同條第3項規定，併諭知於全部或一部不能沒收或不
    宜執行沒收時，追徵其價額。至被告癸○供稱其因嗣後收回
    帳戶，故先前所收取之報酬遭索回，而無取得報酬(偵二卷
    第134頁)；被告己○○供稱提供帳戶未取得代價(警四卷第768
    頁)，卷內查無證據證明被告癸○及己○○因本案取得報酬，爰
    不予宣告沒收。
據上論斷，應依刑事訴訟法第299條第1項前段，判決如主文。
本案經檢察官乙○○提起公訴，檢察官甲○○到庭執行職務。
中　　華　　民　　國　　111 　年　　10　　月　　20　　日

                  刑事第十三庭    法　官  陳俊宏
以上正本證明與原本無異。
如不服本判決應於收受送達後20日內向本院提出上訴書狀，並應
敘述具體理由；如未敘述上訴理由者，應於上訴期間屆滿後20日
內向本院補提理由書（均須按他造當事人之人數附繕本）「切勿
逕送上級法院」。
中　　華　　民　　國　　111 　年　　10　　月　　21　　日
　　　　　　　　　　　　　　　　　書記官  李佳玲
附錄本案論罪科刑法條：　　　　　　　　　　　　　　　　
中華民國刑法第30條
幫助他人實行犯罪行為者，為幫助犯。雖他人不知幫助之情者，
亦同。
幫助犯之處罰，得按正犯之刑減輕之。
中華民國刑法第268條
意圖營利，供給賭博場所或聚眾賭博者，處 3 年以下有期徒刑
，得併科 9 萬元以下罰金。
洗錢防制法第14條
有第二條各款所列洗錢行為者，處 7 年以下有期徒刑，併科新
臺幣 5 百萬元以下罰金。
前項之未遂犯罰之。
前二項情形，不得科以超過其特定犯罪所定最重本刑之刑。

附表一
編號 收購者  時間 金融帳戶所有人 金融帳戶帳號 上繳過程 賭客（匯款帳戶、期間及匯入賭金金額） 1 丙○○ 106年10月間 吳慧茗 第一商業銀行（下稱第一商銀）帳號00000000000號帳戶 由丙○○收購後交付李恩盛、庚○○，李恩盛、庚○○再交付林展宇，林展宇再交付吳鴻偉轉交蔡信宏給上手。 吳建福以合庫商銀帳號0000000000000 號帳戶，於107年3月間，匯款賭金計8萬2,300元至左列人頭帳戶。嗣由集團成員分次提領該等款項。 2 戊○○ 107年1月前某時 張揚頌 合庫銀行帳號000-0000000000000號帳戶 由戊○○收購後交付戴國豪，再交付吳鴻偉轉交蔡信宏給上手。 張文安以中華郵政帳號00000000000000號帳戶，及彰化六信帳號0000000000000號帳戶於107 年1 月至同年10月間，各匯款賭金計 69萬5825元、5萬9720元至左列人頭帳戶；鄭丞佑以臺灣銀行帳號000000000000號帳戶，及中華郵政00000000000000號帳戶於107 年3 月至同年10月間，各匯款賭金計 22萬70元、1萬900元至左列人頭帳戶。嗣由集團成員分次提領該等款項。 

附表二
編號 金融帳戶所有人 收購者  時間 地點 金融帳戶帳號 上繳過程 賭客（匯款帳戶、期間及匯入賭金金額） 1 辛○○ 李豐榮 106年6月間 高雄市左營區明誠路某處 合作金庫商業銀行（下稱合庫商銀）帳號0000000000000號帳戶 由李豐榮收購後交付蔡信宏，再由蔡信宏轉交上手 徐翊珉以中信商銀帳號000000000000號帳戶及郵局帳號000000000000號帳戶， 於107年3月至同年5月間，各匯款賭金計75萬816元及2,750元；楊喬智以渣打銀行帳號0000000000000 號帳戶及中信商銀帳號000000000000號帳戶，於107年2月至同年6月間，各匯款賭金計 218萬7,524元及11萬 6,667 元，至左列人頭帳戶。嗣由集團成員分次提領該等款項。 2 壬○ 丁○○ 106年6月間 壬○位在高雄市○○區○○街00號住處公寓外 合庫商銀帳號0000000000000號帳戶 由丁○○收購後交付戴國豪，再轉交蔡信宏給上手 陳韡翰以兆豐商銀帳號00000000000 號帳戶，於106年8月至同年10月間，匯款賭金計10萬 8,000元至左列人頭帳戶。嗣由集團成員分次提領該等款項。 3 曾立德 （由己○○提供帳戶） 蔡孟傑 106年7月間 高雄市三民區嫩江街某處 臺企銀帳號00000000000 號帳戶 由蔡孟傑收購後交付戴國豪，再交付吳鴻偉轉交蔡信宏給上手 李志文以中信商銀帳號000000000000號帳戶，於106 年7 月至同年10月間，匯款賭金計507,000 元至左列人頭帳戶；盧建佑以陽信商銀帳號000000000000號帳戶，於106 年7 月至同年10月間，匯款賭金計246,572 元至左列人頭帳戶。嗣由集團成員分次提領該等款項。 4 癸○ 林展宇 106年8月間 高雄市鳳山區建國路統一超商 臺灣中小企業銀行（下稱臺企銀）帳號00000000000 號帳戶 由林展宇收購後交付吳鴻偉，再轉交蔡信宏給上手 鄭致明（原名鄭智榮）以中信商銀帳號000000000000號帳戶及郵局帳號00000000000000號帳戶，於106年10 月間，各匯款賭金計99萬2300元及10萬元，及以郵政匯款方式匯款賭金計11萬元至左列人頭帳戶。嗣由集團成員分次提領該等款項。 5 癸○ 林展宇 106年8月間 高雄市鳳山區建國路統一超商 彰化銀行00000000000000號帳戶 由林展宇收購後交付吳鴻偉，再轉交蔡信宏給上手 林勝賢以中華郵政帳號000000000000號帳戶，於106年10 月至同年11月間，匯款賭金計19萬8888元；吳宗益以臺企銀帳號00000000000號帳戶，於106 年10 月至同年11月間，匯款賭金計25萬4976元至左列人頭帳戶。嗣由集團成員分次提領該等款項。